臺灣臺中地方法院刑事判決　　　　　　　96年度易字第3886號
公　訴　人　臺灣臺中地方法院檢察署檢察官
被　　　告　甲○○
上列被告因詐欺案件，經檢察官提起公訴（九十六年度偵緝字第
一九二七號），被告於準備程序中就被訴事實為有罪之陳述，經
告知簡式審判程序之旨，並聽取公訴人、被告之意見後，由本院
合議庭裁定由受命法官獨任進行簡式審判程序，判決如下：
    主    文
甲○○共同意圖為自己不法之所有，以詐術使人將本人之物交付
，累犯，處有期徒刑壹年。減為有期徒刑陸月，如易科罰金，以
新臺幣壹仟元折算壹日。
    犯罪事實
一、甲○○前曾於民國九十二年間，因侵占等案件，經本院分別
    判處有期徒刑三月、八月，定應執行刑有期徒刑十月確定，
    於九十四年一月十九日縮刑期滿執行完畢。詎甲○○猶不知
    悔改，其與不詳姓名年籍之成年男子及其所屬之詐欺集團成
    員，共同基於意圖為自己不法之所有，以詐術使人將本人之
    物交付之犯意聯絡，先由甲○○於九十五年八月間某日，在
    位於臺中市○○路某處之某泡沫紅茶店內，以新臺幣（下同
    ）六千元之代價，將其所有之中國國際商業銀行東臺中分行
    （下稱中國商銀東臺中分行）帳號00000000000
    號帳戶之存摺、提款卡（含密碼）及印章交予該不詳姓名年
    籍之成年男子後，即於九十五年八月十八日，由該不詳姓名
    年籍之成年男子偽以臺灣臺北地方法院法警之名義撥打電話
    予乙○○聯絡，並佯稱：因其涉嫌參與販賣人頭帳戶案件，
    須做金融機構帳戶電話語音設定，並設定中國商銀東臺中分
    行帳號00000000000號帳戶為約定轉帳帳戶云云
    ，致使乙○○陷於錯誤，遂依其指示至三信商業銀行國光分
    行（下稱三信銀行國光分行，後已改名為兆豐國際商業銀行
    ），就其所有之帳號0000000000號帳戶申請設定
    語音轉帳服務後，以致於乙○○所有上開三信銀行國光分行
    帳戶內遭語音轉帳七十六萬一千八百六十六元至甲○○上開
    中國商銀東臺中分行帳戶內。不詳姓名年籍之成年男子得知
    乙○○已轉帳後，即指示甲○○持其所有之上開中國商銀東
    臺中分行帳戶存摺以臨櫃提款方式，接續提領三十萬元，甲
    ○○則自不詳姓名年籍之成年男子獲得八千五百元之報酬。
    嗣因乙○○發覺受騙後，遂報警處理而循線查知上情。
二、案經臺中市警察局第二分局報請臺灣臺中地方法院檢察署檢
    察官偵查起訴。
    理    由
一、上開事實，業據被告甲○○於本院審理時坦承不諱，並有甲
    ○○中國國際商業銀行新臺幣存摺類存款綜合約定書、印鑑
    卡各一紙附卷可參，又被害人乙○○於前開時、地，因不詳
    姓名年籍之成年男子及其所屬詐欺集團以撥打電話通知涉嫌
    詐欺而為犯罪嫌疑人，金融機關帳戶須做電話語音設定等為
    由，致被害人乙○○陷於錯誤，依指示申辦電話語音轉帳服
    務，而致其所有上開三信銀行國光分行帳戶內之七十六萬一
    千八百六十六元遭語音轉帳至被告上開中國商銀東臺中分行
    帳戶內之事實，亦據被害人乙○○於警詢時中指述明確，復
    有被害人乙○○之三信銀行國光分行存摺交易明細影本一份
    、兆豐國際商業銀行東臺中分行客戶歷史檔交易明細查詢表
    一紙在卷可稽，而近年來利用人頭帳戶詐欺取財之犯罪類型
    層出不窮，該等犯罪多係利用人頭帳戶作為被害人匯款之用
    ，再以提款卡提領詐得款項，藉以逃避檢警查緝，業經媒體
    廣為披載，是以一般人對此犯罪手法早已知之甚詳。本件被
    告甲○○行為時係已滿十八歲之人，心智已然成熟，亦具一
    般智識程度，對於上開各情，自有認識。則被告於提供金融
    機構帳戶予不詳姓名年籍之成年男子使用後，復從事為詐欺
    集團提領贓款之事宜，顯已參與詐騙被害人財物之構成要件
    行為，故被告與不詳姓名年籍之成年男子及其所屬詐欺集團
    成員同有詐欺取財之犯意聯絡及行為分擔自為無訛，是被告
    前開自白確與事實相符，堪予採信。綜此，本件事證已臻明
    確，被告犯行洵堪認定。
二、核被告所為，係犯刑法第三百三十九條第一項之詐欺取財罪
    。被告雖先後自其所有之上開中國商銀東臺中分行帳戶內提
    領共計三十萬元之贓款，惟被告與不詳姓名年籍之成年男子
    及其所屬詐欺集團之成員，僅向被害人乙○○一人詐騙財物
    ，而被告甲○○於被害人乙○○所有上開三信銀行東臺中分
    行帳戶遭轉帳後，被告多次提贓款之行為，應係基於單一詐
    欺取財之意思，僅成立一個詐欺取財之犯行。被告甲○○與
    不詳姓名年籍之成年男子及其所屬詐欺集團之成員間，就上
    開犯行，具有犯意聯絡及行為分擔，均為共同正犯。又被告
    前曾於九十二年間，因侵占等案件，經本院分別判處有期徒
    刑三月、八月，定應執行刑有期徒刑十月確定，於九十四年
    一月十九日縮刑期滿執行完畢之事實，有臺灣高等法院被告
    前案紀錄表及臺灣臺中地方法院檢察署刑案資料查註紀錄表
    各一份在卷可參，其受有期徒刑之執行完畢後，五年以內再
    故意犯本案有期徒刑以上之罪，為累犯，應依刑法第四十七
    條第一項之規定，加重其刑。爰審酌被告素行、教育程度、
    假借銀行帳戶有問題之名義，誘使被害人誤信為真，而依其
    等指示辦理電話語音轉帳設定，造成被害人之損害甚鉅，手
    段惡劣，不宜輕縱，惟衡酌被告僅提供金融機構帳戶及負責
    領款之工作，且犯後坦承犯行，知所悔悟，態度尚稱良好等
    一切情狀，量處如主文所示之刑。又被告上開犯罪係在九十
    六年四月二十四日以前，合依中華民國九十六年罪犯減刑條
    例第二條第一項第三款之規定，減其刑期二分之一，爰減刑
    如主文所示，並諭知易科罰金之折算標準。
據上論斷，應依刑事訴訟法第二百七十三條之一第一項、第二百
九十九條第一項前段，刑法第二十八條、第三百三十九條第一項
、第四十七條第一項、第四十一條第一項前段，刑法施行法第一
條之一第一項、第二項前段，中華民國九十六年罪犯減刑條例第
二條第一項第三款、第七條，判決如主文。
本案經檢察官陳俊茂到庭執行職務。
中　　華　　民　　國　　96　　年　　11　　月　　7 　　日
                  刑事第九庭    法  官  余德正
以上正本證明與原本無異。
如不服本判決，應於收受送達後10日內向本院提出上訴書狀（應
敘述具體理由並附繕本）。
上訴書狀如未敘述理由，應於上訴期間屆滿後20日內補提理由書
於本院。
                                書記官  廖日晟
中　　華　　民　　國　　96　　年　　11　　月　　7 　　日
附錄論罪科刑法條
刑法第339條第1項
意圖為自己或第三人不法之所有，以詐術使人將本人或第三人之
物交付者，處五年以下有期徒刑、拘役或科或併科一千元以下罰
金。
